臺灣臺中地方法院刑事判決　　　　　　 100年度易字第2941號
公　訴　人　臺灣臺中地方法院檢察署檢察官
被　　　告　劉得鑫
上列被告因竊盜等案件，經檢察官提起公訴（100 年度偵字第43
36號、第4389號），被告於準備程序中為有罪陳述，經本院合議
庭裁定由受命法官依簡式審判程序獨任審理，判決如下：
    主    文
劉得鑫攜帶兇器、毀壞安全設備竊盜，累犯，處有期徒刑拾月；
又竊盜未遂，累犯，處有期徒刑參月；又竊盜，累犯，處有期徒
刑陸月。應執行有期徒刑壹年伍月。
    犯罪事實
一、劉得鑫曾於民國94、95年間因施用毒品、竊盜、妨害自由案
    件，經本院分別以94年度中簡字第2190號判決判處有期徒刑
    4 月確定、以94年度易字第1562號判決判處有期徒刑1 年確
    定、以95年度訴字第511 號判決判處有期徒刑11月確定、以
    95年度訴字第3363號判決判處有期徒刑4 月、8 月，應執行
    有期徒刑10月確定，嗣經本院以96年度聲減字第1498號裁定
    減刑各減為有期徒刑2 月、6 月、5 月又15日、2 月、4 月
    ，並定應執行刑為有期徒刑1 年5 月又15日確定；另於95年
    間因恐嚇、強盜案件，分別經本院以95年度訴字第3498號判
    決判處有期徒刑5 月，減為有期徒刑2 月又15日確定及臺灣
    高等法院臺中分院以96年度上訴字第3103號判決判處有期徒
    刑4 年，減為有期徒刑2 年確定，嗣再經臺灣高等法院臺中
    分院以97年度聲字第1876號裁定將上開所宣告之有期徒刑定
    其應執行之刑為有期徒刑3 年5 月確定，於98年5 月11日縮
    刑期滿執行完畢。詎仍不知悔改，先後於下列時、地，以下
    列之方式，竊取他人所有之財物：
  (一)於99年5 月30日凌晨4 時37分許，行經臺中市○區○○路12
    9 號「神威3C通訊行」前，見該通訊行已打烊無人在內而認
    有機可乘，竟意圖為自己不法之所有，頭戴棒球帽、雙手戴
    棉質手套（均未扣案），並持其所有客觀上足對人之生命、
    身體、安全構成威脅，可作為兇器使用之剪刀1 支（未扣案
    ），先破壞該通訊行鐵捲大門上屬安全設備之門鎖，再拉起
    鐵捲門及其內落地玻璃門後進入無人在內之上開通訊行內，
    竊取該通訊行所有之現金約新臺幣（下同）2,500 元、行動
    電話約30支（價值約50,000元）、電子儲值卡39張（價值約
    6,450 元）及記憶卡1 批（價值約8,000 元）等物，得手後
    ，旋即逃離現場。嗣後劉得鑫將所竊得之LG牌型號KF850 號
    （序號000000000000000 號）之行動電話插入向不知情之張
    簡万億借得之門號0000000000號SIM 卡，供己撥打使用；另
    將所竊得之PECASSO 牌型號ZF908 號（序號00000000000000
    0 號）之行動電話贈予不知情之方麗青使用；再將所竊得之
    ALCATEL 牌型號E805C 號（序號ESN ：3E72B918號）行動電
    話、ZTE 牌型號F285號（序號ESN ：A7B6536F、0000000000
    0 號）行動電話、SAMSUNG 牌型號E258號（序號0000000000
    00000 號）行動電話及SAMSUNG 牌型號CC03號（序號000000
    000000000 號）行動電話，委由其姐劉伶惠（由本院另行審
    結）以自己之名義出售予「9A9 電訊行」不知情之周明誼，
    周明誼再將上開SAMSUNG 牌型號E258號之行動電話出售予不
    知情之顧劍清，顧劍清再將其向不知情之陳嘉瑞借得之門號
    0000000000號SIM 卡插入上開購得之行動電話使用。嗣經「
    神威3C通訊行」之店長黃欣怡發覺遭竊而報警究辦，經警調
    閱店內監視器畫面及依遭竊之行動電話序號查閱通聯紀錄而
    分別傳訊張簡万億、方麗青、陳嘉瑞、顧劍清、周明誼到案
    說明，始循線查悉上情。
  (二)於99年7 月15日上午6 時11分許，行經臺中縣沙鹿鎮（現已
    改制為臺中市沙鹿區○○○路139 號1 樓前，見盧耿志所有
    之車牌號碼395-BTY 號重型機車及賴雅伶所有之車牌號碼SQ
    T-975 號輕型機車均停放在該處無人看守，且機車置物箱均
    未上鎖，認有機可乘，遂接續徒手打開該2 部機車置物箱竊
    取置物箱內之財物，惟因未發現有價值之財物致未能得逞。
  (三)於99年7 月15日上午6 時28分許，在上開未能竊得機車置物
    箱之財物後，見張明照所有停放在臺中縣沙鹿鎮（現已改制
    為臺中市沙鹿區○○○路139 號前之車牌號碼9572-WA 號自
    用小客車，無人看守而認有機可乘，即撿拾路旁非屬兇器之
    石頭，砸破上開自小客車之右後車窗（毀損未據告訴），再
    徒手伸入車內，竊取張明照所有之筆記型電腦1 部及手提包
    1 只（內有數位相機及MP3 各1 台），得手後，旋即逃離現
    場。嗣經張明照發覺遭竊而報警究辦，經警調閱監視器錄影
    畫面而查悉上開竊取盧耿志、賴雅伶所有機車置物箱及張明
    照所有小客車內財物之情事，再經警在上開SQT-975 號輕型
    機車置物箱內之機油瓶上採獲2 枚指紋，經送內政部警政署
    刑事警察局鑑定比對結果，與劉得鑫指紋卡之右食指、右中
    指指紋相符，始查悉上情。
二、案經臺中市政府警察局第二分局、清水分局移送臺灣臺中地
    方法院檢察署檢察官偵查起訴。
    理    由
一、本件被告劉得鑫所犯係死刑、無期徒刑、最輕本刑為3 年以
    上有期徒刑以外之罪，其於準備程序中就被訴事實為有罪之
    陳述，經受命法官告知簡式審判程序之旨，並聽取公訴人及
    被告之意見後，本院合議庭認為適宜由受命法官獨任進行簡
    式審判程序，依刑事訴訟法第273 條之1 第1 項規定，裁定
    由受命法官獨任進行審判程序，合先敘明。
二、上開犯罪事實，業據被告劉得鑫於警詢、偵查中及本院準備
    、審理時坦承不諱，核與證人即被害人盧耿志、賴雅伶於警
    詢中，證人即被害人張明照及「神威3C通訊行」之店長黃欣
    怡於警詢、偵查中，證人周明誼、張簡万億、陳嘉瑞、顧劍
    清於警詢中及證人方麗青於警詢、偵查中所證述之情節相符
    ，復有監視器翻拍畫面照片4 張、贓物認領保管單、手機資
    源回收契約書各1 紙、臺中市警察局第二分局扣押筆錄、扣
    押物品目錄表各2 份、通聯調閱查詢單3 份附卷可稽【即犯
    罪事實一(一)部分，見第二分局警卷第12、13、22、32頁、第
    42至45頁、第50至53頁、第77至80頁、第83至85頁】，並有
    職務報告、內政部警政署刑事警察局鑑定書各1 份、監視器
    翻拍畫面照片24張、臺中縣警察局清水分局刑案現場勘察報
    告2 份、現場照片13、刑事案件證物採驗紀錄表1 紙在卷可
    稽【即犯罪事實一(二)、(三)部分，見清水分局警卷第8 、10
    頁、第12至14頁、第18至31頁】，是被告上開自白核與事實
    相符，應堪採信。本件事證明確，被告上開犯行，均洵堪認
    定，應依法論科。
三、查刑法第321 條業經總統於100 年1 月26日以華總一義字第
    10000015561 號令公布修正，並於100 年1 月28日施行，本
    件被告前揭行為時刑法第321 條加重竊盜罪規定為：「犯竊
    盜罪而有左列情形之一者，處6 月以上、5 年以下有期徒刑
    ：一、於夜間侵入住宅或有人居住之建築物、船鑑或隱匿其
    內而犯之者。二、毀越門扇、牆垣或其他安全設備而犯之者
    。三、攜帶兇器而犯之者。四、結夥三人以上而犯之者。五
    、乘火災、水災或其他災害之際而犯之者。六、在車站或埠
    頭而犯之者。前項之未遂犯罰之。」修正後之刑法第321 條
    則規定為：「犯竊盜罪而有下列情形之一者，處6 月以上、
    5 年以下有期徒刑，得併科新臺幣10萬元以下罰金：一、侵
    入住宅或有人居住之建築物、船艦或隱匿其內而犯之者。二
    、毀越門扇、牆垣或其他安全設備而犯之者。三、攜帶兇器
    而犯之者。四、結夥三人以上而犯之者。五、乘火災、水災
    或其他災害之際而犯之者。六、在車站、埠頭、航空站或其
    他供水、陸、空公眾運輸之舟、車、航空機內而犯之者。前
    項之未遂犯罰之。」是被告行為後法律已有變更，應依刑法
    第2 條第1 項之規定，為「從舊從輕」之比較。本案被告所
    犯犯罪事實一(一)部分經比較新舊法後，以修正前刑法第321
    條之規定（因舊法未規定得併科新臺幣10萬元以下罰金），
    有利於被告，自應適用修正前刑法第321 條之規定。
四、按刑法第321 條第1 項第3 款之攜帶兇器竊盜罪，係以行為
    人攜帶兇器竊盜為其加重條件，此所謂兇器，其種類並無限
    制，凡客觀上足對人之生命、身體、安全構成威脅，具有危
    險性之兇器均屬之，且祇須行竊時攜帶此種具有危險性之兇
    器為已足，並不以攜帶之初有行兇之意圖為必要（最高法院
    79年台上字第5253號判例意旨可資參照）。經查，被告持以
    行竊之剪刀1 支雖未扣案，然從被告持上開剪刀破壞「神威
    3C通訊行」鐵捲大門上之門鎖，始能拉起鐵捲門及其內落地
    玻璃門後進入該通訊行內以觀，足徵被告使用之剪刀應係金
    屬製品，且質地堅硬，客觀上當足以對人之生命、身體、安
    全構成威脅，顯具有危險性，為刑法第321 條第1 項第3 款
    所稱之兇器無疑。次按刑法第321 條第1 項第2 款之「門扇
    」專指門戶而言，而所謂「其他安全設備」，指門扇牆垣以
    外，依通常觀念足認防盜之一切設備而言，如門鎖、窗戶等
    （最高法院45年台上字第1443號、55年台上字第547 號判例
    意旨參照）。準此，非屬分隔住宅或建築物內外之間之出入
    口大門，而依通常觀念足認防盜之一切設備，諸如電網、鐵
    窗、門鎖以及窗戶等，均屬「其他安全設備」，查「神威3C
    通訊行」鐵捲大門上之門鎖具有防閑之效用，依社會通常之
    觀念，屬於維護安全之防盜設備，自屬同條文規定之安全設
    備。
五、核被告劉得鑫於犯罪事實一(一)所為，係犯修正前刑法第321
    條第1 項第2 、3 款之攜帶兇器、毀壞安全設備竊盜罪；於
    犯罪事實一(二)所為，係犯刑法第320 條第3 項、第1 項之竊
    盜未遂罪；於犯罪事實一(三)所為，係犯刑法第320 條第1 項
    之竊盜罪。又被告所為上開犯罪事實一(二)竊取被害人盧耿志
    、賴雅伶所有機車置物箱內財物未遂之行為，係於密切接近
    之時間及同地實施，各行為之獨立性極為薄弱，且係出於同
    一犯意為之，依一般社會健全觀念，在時間差距上，難以強
    行分開，應視為數個舉動之接續施行，合為包括之一行為予
    以評價，屬接續犯，應僅論以一罪；另被告就上開犯罪事實
    一(二)於同一時、地以一竊盜之行為，同時侵害不同被害人之
    財產法益，觸犯構成要件相同之罪名，為同種想像競合犯，
    應依刑法第55條規定，從一重處斷。再被告所犯上開犯罪事
    實一(一)、(二)、(三)之竊盜犯行，犯意各別，行為互殊，自應予
    分論併罰。又被告已著手實行竊取被害人盧耿志、賴雅伶所
    有機車置物箱內之物品，而未竊得財物，為未遂犯，爰依刑
    法第25條第2 項之規定，減輕其刑。另被告曾於94、95年間
    因施用毒品、竊盜、妨害自由案件，經本院分別以94年度中
    簡字第2190號判決判處有期徒刑4 月確定、以94年度易字第
    1562號判決判處有期徒刑1 年確定、以95年度訴字第511 號
    判決判處有期徒刑11月確定、以95年度訴字第3363號判決判
    處有期徒刑4 月、8 月，應執行有期徒刑10月確定，嗣經本
    院以96年度聲減字第1498號裁定減刑各減為有期徒刑2 月、
    6 月、5 月又15日、2 月、4 月，並定應執行刑為有期徒刑
    1 年5 月又15日確定；另於95年間因恐嚇、強盜案件，分別
    經本院以95年度訴字第3498號判決判處有期徒刑5 月，減為
    有期徒刑2 月又15日確定及臺灣高等法院臺中分院以96年度
    上訴字第3103號判決判處有期徒刑4 年，減為有期徒刑2 年
    確定，嗣再經臺灣高等法院臺中分院以97年度聲字第1876號
    裁定將上開所宣告之有期徒刑定其應執行之刑為有期徒刑3
    年5 月確定，於98年5 月11日縮刑期滿執行完畢乙節，有臺
    灣高等法院被告前案紀錄表1 份在卷可憑，其受有期徒刑執
    行完畢後，5 年內故意再犯本件有期徒刑以上之上開3 罪，
    皆為累犯，均應依刑法第47條第1 項之規定，加重其刑，並
    就犯罪事實一(二)竊盜未遂部份依法先加後減之。爰審酌被告
    前已有多次竊盜之前科紀錄，有上開被告前案紀錄表1 份在
    卷可稽，詎仍不知悔改，竟為貪圖不法利益，率爾竊取他人
    之財物，造成被害人等財產上之損失及生活上之不便，所為
    實不足取，惟念其犯後坦承犯行，尚知悔悟，及被害人等所
    受損害程度等一切情狀，分別量處如主文所示之刑，並定其
    應執行之刑，以資懲儆。至於被告所有供犯罪事實一(一)之竊
    盜犯行所用之棒球帽1 頂、棉質手套1 雙及剪刀1 支，並未
    扣案，且據被告於本院審理時供稱：該帽子、手套、剪刀都
    是伊的，並沒有扣案，伊已經丟掉了等語（見本院卷第41頁
    ），是該棒球帽、棉質手套及剪刀，顯均已滅失，為免將來
    執行之困難，爰均不另為沒收之諭知，附予敘明。
據上論斷，應依刑事訴訟法第273 條之1 第1 項、第299 條第1
項前段，刑法第2 條第1 項前段、修正前刑法第321 條第1 項第
2 款、第3 款、刑法第320 條第1 項、第3 項、第25條第2 項、
第55條、第47條第1 項、第51條第5 款，刑法施行法第1 條之1
第1 項、第2 項前段，判決如主文。
本案經檢察官戚瑛瑛到庭執行職務。
中    華    民    國   100    年    10    月    20    日
                  刑事第十一庭  法  官  陳玉聰
以上正本證明與原本無異。
如不服本判決，應於收受送達後10日內向本院提出上訴書狀（應
敘述具體理由並附繕本）。上訴書狀如未敘述理由，應於上訴期
間屆滿後20日內補提理由書於本院。
                                書記官  魏愛玲
中    華    民    國   100    年    10    月    20    日
附錄本判決論罪科刑之法條：
刑法第320條
意圖為自己或第三人不法之所有，而竊取他人之動產者，為竊盜
罪，處5  年以下有期徒刑、拘役或 5 百元以下罰金。
意圖為自己或第三人不法之利益，而竊佔他人之不動產者，依前
項之規定處斷。
前二項之未遂犯罰之。
刑法第321條第1項第2款、第3款
犯竊盜罪而有左列情形之一者，處6 月以上5 年以下有期徒刑：
  二、毀越門扇、牆垣或其他安全設備而犯之者。
  三、攜帶兇器而犯之者。